臺灣桃園地方法院刑事判決　　　　　　 96年度簡上字第593號
上　訴　人　臺灣桃園地方法院檢察署檢察官
被　　　告　乙○○
上列上訴人因被告犯傷害案件，不服本院96年度桃簡字第1870號
，中華民國96年9 月14日第一審判決（聲請簡易處刑案號：臺灣
桃園地方法院檢察署96年度偵字第12808 號），提起上訴，本院
第二審合議庭判決如下：
    主  文
上訴駁回。
    事  實
一、乙○○於民國96年4月23日晚上10時許，在桃園縣桃園市○
    ○路843號前，為處理友人與甲○○發生之交通事故糾紛，
    而與甲○○發生爭執，竟與另一年籍不詳之成年男子，基於
    傷害之犯意聯絡，共同接續毆打甲○○之頭部、臉部、左側
    上下肢等身體部位，使甲○○受有頭部外傷、臉、左側上下
    肢挫傷、左眼鈍傷及舌頭擦傷等傷害。
二、案經被害人甲○○訴由桃園縣政府警察局桃園分局報請台灣
    桃園地方法院檢察署檢察官偵查後聲請以簡易判決處刑。
    理  由
壹、程序部分
一、告訴人甲○○雖係偵查中申告犯罪事實而要求訴追之人，若
    以其等所陳親身經歷之被害經過，作為認定犯罪事實之依據
    時，乃居於證人之地位，亦即其證據方法為證人，必須踐行
    有關證人之證據調查程序，惟依卷內資料，甲○○在檢察官
    偵查中雖曾指訴被告傷害之事實，但此部分陳述，並未依法
    具結，依刑事訴訟法第158 條之3 規定，不得作為證據。
二、按傳聞法則之重要理論依據，在於傳聞證據未經當事人之反
    對詰問予以核實，乃予排斥，惟若當事人已放棄對原供述人
    之反對詰問權，於法院審判時表明同意該等傳聞證據可作為
    證據，基於證據資料愈豐富，愈有助於真實發現之理念，並
    貫徹刑事訴訟法修法加重當事人進行主義之精神，確認當事
    人對於證據能力有處分權之制度，傳聞證據經當事人同意作
    為證據，法院認為適當者，亦得為證據。另當事人於調查證
    據時，對於傳聞證據表示「沒有意見」，而未於言詞辯論終
    結前聲明異議 (Without Objection)，應視為已有將該等傳
    聞證據採為證據之同意，此刑事訴訟法第159 條之5 定有明
    文。本案被告於本院準備程序中已表示對卷內人證、書證、
    物證之證據能力無意見，本院審理時，被告對於被告以外之
    人於審判外之陳述之證據能力並未表示意見，迄本院辯論終
    結前，被告亦未爭執本案證據之證據能力，依刑事訴訟法第
    159 條之5 第2 項之規定，應視為被告已同意本案相關之傳
    聞證據均可作為證據，本院斟酌本案卷內之證據並非非法取
    得，亦無證明力明顯過低之情形，且經本院於審判期日依法
    進行證據之調查、辯論，被告於訴訟上之程序權，已受保障
    ，前揭除一所述無證據能力部分之外之其餘各該證據，均得
    採為證據，先予敘明。
貳、實體部分
一、上開犯罪事實，業據被告乙○○於警詢及檢察官偵訊時供承
    不諱（見偵查卷第3 至4 、11至12頁），核與證人即告訴人
    甲○○於警詢中指訴遭傷害之情節相符（見偵查卷第6 至7
    頁），並有敏盛綜合醫院96年4 月24日診斷證明書1 紙（見
    偵查卷第8 頁）、同院96年12月14日敏醫字第0960004343號
    函及所附病歷資料在卷可稽（見本院卷第22至28頁），足認
    被告前揭具任意性之自白核與事實相符，而屬可信，綜上所
    述，本件事證明確，被告犯行洵堪認定，應依法論科。
二、核被告乙○○所為，係犯刑法第277 條第1 項之傷害罪。被
    告與另一不詳年籍之成年男子間，就上開犯行，具有犯意聯
    絡與行為分擔，為共同正犯。被告多次毆打告訴人甲○○之
    各個動作，主觀上係基於一貫之傷害犯意，客觀上各動作係
    同時、同地、侵害同一法益所為，各行為之獨立性極為薄弱
    ，為接續犯，而為包括之1 罪。按中華民國96年罪犯減刑條
    例業於96年7 月4 日修正公布，並於同年月16日施行，查本
    件被告犯罪時間在96年4 月24日以前，且非中華民國96年罪
    犯減刑條例第3 條第1 項所定不予減刑之罪，被告所犯，合
    於減刑之規定，爰依該條例第2 條第1 項第3 款、第7 條之
    減刑規定，應減其宣告刑二分之一。原審本同上見解，適用
    刑法第277 條第1 項、第41條第1 項前段，刑法施行法第1
    條之1 第1 項、第2 項前段，中華民國96年罪犯減刑條例第
    2 條第1 項第3 款、第7 條、第9 條，審酌被告因交通事故
    ，不思以理性方式溝通解決問題，而以暴力傷害對方，所行
    非是，被害人所受傷害程度，犯罪後迄今均未和解，惟坦認
    犯行態度尚佳等一切情狀，量處拘役50日，減為拘役25 日
    ，並諭知如易科罰金，以新臺幣1,000 元折算1 日，核其認
    事用法，經核並無不合，量刑亦無不當，檢察官上訴意旨以
    告訴人甲○○因被告之傷害行為，造成眼部之傷害，迄今視
    線仍有光點閃爍，影響視力無法復原，原審量刑過輕云云，
    惟其所指視力無法復原一節，始終未據檢察官提出任何資料
    以供調查；而按重傷者，依刑法第10條第4 項第1 款規定，
    係指毀敗或嚴重減損一目或二目之視能，是若所造成之視能
    傷害，未達毀敗或嚴重減損之程度，即與上開規定內容並不
    相當，即祇應成立普通傷害，不能遽依重傷論科。查告訴人
    因被告之前開傷害行為，其左眼固受有左眼鈍傷之傷害，有
    上開敏盛綜合醫院診斷證明書在卷可參，惟經本院依職權函
    詢敏盛綜合醫院告訴人上述左眼鈍傷之傷害，是否已達視能
    之完全喪失效用或嚴重減損之重傷害程度，據該院函復以：
    「病患甲○○於民國96年4 月23日23時16分至本院急診。理
    學檢查發現，病患左眼週眶有瘀傷，兩側顏面部有壓痛，但
    無明顯傷口，左側膝部有壓痛且微紅，X 光檢查並無明顯異
    樣，經冰敷治療後。疼痛感無持續惡化，且生命徵象穩定，
    因本院夜間並無眼科專業醫師看診，經給予病患解釋後，已
    給予病患預約當天早上眼科專業醫師門診，並先給予病患口
    服藥及眼藥水治療，但病患當天早上並未至本院眼科醫師門
    診作進一步診療，至於病患左眼是否傷害是否已形成視能之
    完全喪失效用或嚴重減損之研判，涉及眼科專業醫師之專業
    判斷，單就急診1 次之診療，無法充分說明」等情，有敏盛
    綜合醫院96年12月14日敏醫字第0960004343號函在卷可稽（
    見本院卷第22至23頁），已說明未能認定達重傷害程度之具
    體情節；而告訴人自96年4 月23日急診後迄同年12月14日上
    開函覆時止，其間逾7 個月以上，始終未曾因該左眼傷害返
    醫院複診治療，亦有本院向敏盛綜合醫院調取之病歷資料在
    卷可稽（見本院卷第24至28頁），卷內亦無證據顯示告訴人
    曾因上開左眼鈍傷前往其他醫院診斷治療，是其所受左眼鈍
    傷之傷害是否已嚴重達於重傷害之程度，顯非無疑，而告訴
    人經本院合法傳喚，亦未到庭說明上情，本院復查無積極證
    據足以證明告訴人所受左眼鈍傷已達視能之完全喪失效用或
    嚴重減損之程度，是依罪證有疑，利歸被告之原則，應認本
    件告訴人所受之傷害不構成重傷；至上訴意旨所指原審量刑
    過輕云云，然按量刑之輕重，係屬事實審法院得依職權自由
    裁量之事項，苟已斟酌刑法第57條各款所列情狀，而未逾越
    法定刑度，不得遽指為違法。原判決就被告犯罪情節，已在
    事實欄明白認定及於理由欄詳加論斷，就刑罰裁量職權之行
    使，既未逾越法律所規定之範圍，亦無濫用權限之情形，自
    不得認其量刑有何不當；是檢察官上訴為無理由，應予駁回
    。
據上論斷，應依刑事訴訟法第455 條之1 第3 項、第368 條，判
決如主文。
本案經檢察官翁春鈴到庭執行職務。
中　　華　　民　　國　　96　　年　　12　　月　　31　　日
　　　　　　　　　刑事第九庭審判長法　官　游紅桃
                                  法  官  何燕蓉
                                  法  官  蘇琬能
上正本證明與原本無異。
本判決不得上訴。
                                  書記官  許家慧
中　　華　　民　　國　　96　　年　　12　　月　　31　　日
